臺灣高等法院高雄分院刑事裁定
111年度抗字第101號
抗  告  人  
即受刑人    李俊農



上列抗告人因聲明異議案件，不服臺灣高雄地方法院中華民國11
1年3月9日裁定(111年度聲字第335號)，提起抗告，本院裁定如
下：
    主  文
抗告駁回。
    理  由
一、抗告意旨略以:抗告人即受刑人李俊農（下稱抗告人）因於
    民國94年8、9月間轉讓手槍之行為，經高雄地院以110年度
    訴字第413號判決轉讓手槍罪，處有期徒刑2年7月，併科罰
    金新臺幣1萬元，並於110年11月17日確定（即附表一編號9
    ），此罪係於附表二所示3罪中首先判決確定日96年5月3日
    前所犯，符合刑法第50條併合處罰之規定，故應更定附表二
    所示3罪及附表一編號9轉讓手槍罪之應執行刑。又附表二編
    號1所示之罪係得易科罰金之罪，附表二編號2、3所示之罪
    則為不得易科罰金之罪，依刑法第50條第2項規定，受刑人
    得選擇僅就不得易科罰金之罪併合處罰，懇請鈞院撤銷原裁
    定，爰提起抗告云云。
二、按刑法第五十一條之數罪併罰，應以合於同法第五十條之規
    定為前提，而第五十條之併合處罰，則以裁判確定前犯數罪
    為條件，若於一罪之裁判確定後又犯他罪者，自應於他罪之
    科刑裁判確定後，與前罪應執行之刑併予執行，不得適用刑
    法第五十一條所列各款，定其應執行之刑。倘被告一再犯罪
    ，經受諸多科刑判決確定之情形，上開所謂裁判確定，乃指
    首先確定之科刑判決而言；亦即以該首先判刑確定之日作為
    基準，在該日期之前所犯各罪，應依刑法第五十一條各款規
    定，定其應執行之刑；在該日期之後所犯者，則無與之前所
    犯者合併定執行刑之餘地。惟在該日期之後所犯之罪，倘另
    符合數罪併罰者，仍得依前述法則處理，數罪併罰既有上揭
    基準可循，自無許法院任擇其中最為有利或不利於被告之數
    罪，合併定其應執行刑之理(最高法院103年度台抗字第721
    號裁定參照）。次按已經裁判定應執行刑確定之各罪，如再
    就其各罪之全部或部分重複定應執行刑，均屬違反一事不再
    理原則，不以定刑之各罪範圍全部相同者為限(最高法院110
     年度台抗大字第489號裁定參照）。
三、經查：
　㈠抗告人所犯如附表二所示各罪，業經最高法院於101年3月29
    日以101年度台抗字第274號定其應執行刑有期徒刑16年確定
    ，其中附表二編號1 所示之罪，雖為得易科罰金之罪，然該
    罪既早於刑法第50條在102年1月25日修正施行前之101年3月
    29日，即經最高法院與附表一編號2、3所示之罪定其應執行
    刑確定，則該刑罰之法律效果於斯時已臻確定，嗣後刑法第
    50條雖有修正施行，亦無從再給予受刑人是否易科罰金之選
    擇權，且受刑人曾就附表二編號1與編號2、3所示之罪定應
    執行刑之執行聲明異議（主張不要合併定刑），經臺灣高等
    法院高雄分院以105年度聲字第358號駁回聲明異議，嗣經最
    高法院以105年度台抗字第477號裁定駁回，有臺灣高等法院
    被告前案紀錄表及該二份裁定在卷可稽。
　㈡抗告人主張已確定之101年度台抗字第274號定應執行刑組合
    （即附表二編號1至3 ）應重新拆開定刑，欲將附表一編號9
    所示之罪與附表二編號2、3 所示之罪合併定應執行刑，顯
    然未注意附表二所示各罪已經最高法院101年度台抗字第274
    號裁定其應執行刑確定，自無再重新拆開另與附表一編號9 
    所示之罪再定應執行刑之理。況依抗告人所述，若准予就附
    表一編號9 所示之罪與附表二編號2、3所示之罪定應執行刑
    ，則顯然違反上開數罪併罰之基準，任由受刑人擇其中最為
    有利或不利於其之數罪，合併定其應執行刑，於法難認有據
    。再者上述各裁定、判決內各罪之一部或全部均無非常上訴
    、再審程序而經撤銷改判，亦無因赦免、減刑、更定其刑等
    致裁判定刑基礎已經變動，或客觀上有責罰顯不相當為維護
    極重要之公共利益有另定應執行刑之必要等情形，揆諸前開
    說明，法院、檢察官、受刑人並均受上揭確定裁判實質確定
    力之拘束，均不得就上述已經確定裁判之罪，任意割裂再改
    聲請定執行刑，是抗告人聲請將附表二編號2、3所示之罪及
    附表一編號9所示之罪合併定應執行刑，既不合法，檢察官
    否准受刑人之聲請，於法有據，抗告人對此聲明異議並無理
    由，應予駁回。
四、經核上開裁定、判決內各罪之一部或全部均無非常上訴、再
    審程序而經撤銷改判，亦無因赦免、減刑、更定其刑等致裁
    判定刑基礎已經變動，或客觀上刑罰顯不相當，為維護極重
    要之公共利益有另定應執行刑之必要等情形，原審裁定駁回
    抗告人之聲明異議，並無不合，應予維持。抗告人仍執前詞
    ，指摘原裁定不當提起抗告，為無理由，應予駁回。
五、據上論結，應依刑事訴訟法第412條，裁定如主文。
中　　華　　民　　國　　111 　年　　4 　　月　　21　　日
                  刑事第九庭    審判長法  官  莊崑山
                                      法  官  惠光霞
                                      法  官  陳明富
以上正本證明與原本無異。
如不服本裁定應於送達後5日內向本院提出再抗告狀。
中　　華　　民　　國　　111 　年　　4 　　月　　21　　日
                                      書記官  馬蕙梅
附表一：
編號 罪名 宣 告 刑 犯罪日期  最後事實審  確 定 判 決      法院案號 判決日期 法院案號 確定日期 1 毒品危害防制條例之販賣第一級毒品 有期徒刑15年2 月 97年5、6月間 臺灣高等法院高雄分院100年度上更二字第89號 100年11月1 日 臺灣高等法院高雄分院100年度上更二字第89號 100年11月19日 2 毒品危害防制條例之販賣第一級毒品 有期徒刑15年2 月 97年9 月2 日前1星期某日 臺灣高等法院高雄分院100年度上更二字第89號 100年11月1 日 臺灣高等法院高雄分院100年度上更二字第89號 100年11月19日 3 毒品危害防制條例之販賣第一級毒品 有期徒刑15年2 月 97年9 月1 日 臺灣高等法院高雄分院100年度上更二字第89號 100年11月1 日 臺灣高等法院高雄分院100年度上更二字第89號 100年11月19日 4 毒品危害防制條例之販賣第一級毒品 有期徒刑15年2 月 97年9 月2 日 臺灣高等法院高雄分院100年度上更二字第89號 100年11月1 日 臺灣高等法院高雄分院100年度上更二字第89號 100年11月19日 5 毒品危害防制條例之販賣第一級毒品 有期徒刑15年2 月 97年5 、6 月間某日 臺灣高等法院高雄分院100年度上更二字第89號 100年11月1 日 臺灣高等法院高雄分院100年度上更二字第89號 100年11月19日 6 毒品危害防制條例之販賣第一級毒品 有期徒刑15年2 月 97年10月14日 臺灣高等法院高雄分院100年度上更二字第89號 100年11月1 日 臺灣高等法院高雄分院100年度上更二字第89號 100年11月19日 7 毒品危害防制條例之販賣第一級毒品 有期徒刑15年2 月 97年5 、6 月間某日 臺灣高等法院高雄分院100年度上更二字第89號 100年11月1 日 臺灣高等法院高雄分院100年度上更二字第89號 100年11月19日 8 毒品危害防制條例之販賣第一級毒品 有期徒刑15年2 月 97年10月15日或16日 臺灣高等法院高雄分院100年度上更二字第89號 100年11月1 日 臺灣高等法院高雄分院100年度上更二字第89號 100年11月19日 9 槍砲彈藥刀械管制條例 有期徒刑2 年7月，併科罰金新臺幣10,000元，罰金如易服勞役，以新臺幣1,000元折算1 日 94年8、9月間某日 臺灣高雄地方法院110 年度訴字第413 號 110年10月21日 臺灣高雄地方法院110 年度訴字第413 號 110年11月17日 備註 編號1 至8 之罪，曾定應執行有期徒刑17年8 月       

附表二：
編號 罪名 宣 告 刑 犯罪日期  最後事實審  確定判決      法院案號 判決日期 法院案號 確定日期 1 傷害 有期徒刑5 月，減為有期徒刑2月15日 95年7月12日 臺灣高雄地方法院96年度簡字第212號 96年3 月12日 臺灣高雄地方法院96年度簡字第212號 96年5 月3 日 2 意圖販賣而持有第二級毒品 有期徒刑8 年 89年11月30日 臺灣高等法院高雄分院97年度重上更 （四）字 第69號 97年11月17日 最高法院98年度台上字第951號 98年2 月26日 3 販賣第一級毒品 有期徒刑11年褫奪公權7年 94年12月10日至同年月29日 臺灣高等法院高雄分院97年度上訴字第655號 97年7 月8 日 最高法院99年度台上字第4002號 99年6 月24日